【裁判字號】    98,訴,456
【裁判日期】    980331
【裁判案由】    毒品危害防制條例
【裁判全文】
臺灣臺北地方法院刑事判決               98年度訴字第456號
公  訴  人  臺灣臺北地方法院檢察署檢察官
被      告  甲○○
                    （現另案在臺灣臺北看守所羈押中）
上列被告因違反毒品危害防制條例案件，經檢察官提起公訴（九
十八年度毒偵字第五０四號），本院於準備程序進行中，被告就
被訴之事實為有罪之陳述，經告知被告簡式審判程序之旨，並聽
取當事人之意見後，嗣經本院合議庭裁定進行簡式審判程序，判
決如下：
    主  文
甲○○施用第一級毒品，累犯，處有期徒刑捌月。
    事  實
一、甲○○前於民國八十九年間因施用毒品案件，經依臺灣板橋
    地方法院以八十九年度毒聲字第九五八號裁定送勒戒處所觀
    察、勒戒後，認有繼續施用毒品之傾向，經該院以八十九年
    度毒聲字第一五五三號裁定令入戒治處所施以強制戒治，嗣
    因執行強制戒治成效及格，無繼續戒治之必要，經該院以八
    十九年度毒聲字第四六一三號裁定停止戒治，所餘期間付保
    護管束，於八十九年八月二十二日釋放出所，該付保護管束
    期間至九十年二月二十四日期滿而未經撤銷，視為強制戒治
    期滿；另經該院以八十九年度重簡字第四０四號判處有期徒
    刑五月確定，此併同甲○○於八十八年間因違反藥事法案件
    ，經臺灣板橋地方法院以八十八年度訴緝字第一０四號判處
    有期徒刑七月確定之刑罰，經該院裁定應執行有期徒刑一年
    一月確定，且於八十九年八月二十二日入監服刑，於九十年
    八月三日縮短刑期執行完畢。又於九十三年間因施用毒品案
    件，經本院以九十二年度訴字第二一一八號判處應執行有期
    徒刑九月確定，於九十四年六月三日入監服刑，於九十五年
    二月二十五日執行徒刑完畢。復於九十四年間因施用毒品案
    件，經本院以九十四年度訴字第二五八三號就施用第一級毒
    品部分，判處有期徒刑十月，就施用第二級毒品部分，判處
    有期徒刑五月，合併定應執行刑為有期徒刑一年二月，並經
    臺灣高等法院以九十五年度上訴字第五六五號判決上訴駁回
    而告確定，嗣上開二罪減刑後合併定應執行刑為有期徒刑七
    月；又因施用毒品，經本院臺灣板橋地方法院以九十五年度
    訴字第二八五六號判處有期徒刑十月；再因施用毒品案件，
    經臺灣板橋地方法院於九十六年六月二十日以九十六年度訴
    字第一五八四號判處有期徒刑一年，嗣上開二罪減刑後，合
    併定應執行刑為有期徒刑十月，並接續執行，於九十六年二
    月十日入監執行，於九十七年四月一日假釋出監，於九十七
    年六月二日假釋期滿未撤銷而執行完畢。竟不知悛悔，仍基
    於施用第一級毒品海洛因之犯意，於九十八年一月五日為警
    採尿前二十六小時內某時，在不詳處所，以注射針筒注射手
    臂之方式，施用第一級毒品海洛因一次。嗣於九十八年一月
    五日下午四時三十分許，在臺北縣三重市○○路三九巷口，
    因形跡可疑，為警盤查查獲，並採得其尿液送驗結果呈海洛
    因代謝物陽性反應，始知悉上情。。
二、案經臺北市政府警察局文山第一分局移送臺灣臺北地方法院
    檢察署檢察官偵查起訴。
    理  由
一、按除被告所犯為死刑、無期徒刑、最輕本刑為三年以上有期
    徒刑之罪或高等法院管轄第一審案件者外，於第一次審判期
    日前之準備程序進行中，被告先就被訴事實為有罪之陳述時
    ，審判長得告知被告簡式審判程序之旨，並聽取當事人、代
    理人、辯護人及輔佐人之意見後，裁定進行簡式審判程序，
    刑事訴訟法第二百七十三條之一第一項定有明文。查本件被
    告甲○○所犯係死刑、無期徒刑、最輕本刑為三年以上有期
    徒刑以外之罪，其於準備程序中就被訴事實為有罪之陳述，
    經法官告知簡式審判程序之旨，並聽取公訴人及被告之意見
    後，本院合議庭認宜進行簡式審判程序，爰依上揭規定合議
    裁定由受命法官獨任進行簡式審判程序。
二、上揭犯罪事實，業據被告於警詢、偵查及本院審理中均供承
    不諱，且被告為警查獲時所採集之尿液，經送請檢驗之結果
    ，確呈海洛因代謝物嗎啡及可待因陽性之反應，此有臺北市
    政府警察局偵辦毒品案件尿液檢體委驗單及臺灣尖端先進生
    技醫藥股份有限公司濫用藥物檢驗報告各一件附卷可稽，堪
    信被告於本院審理中所為任意性之自白應與事實相符。茲查
    ，被告前於八十九年間因施用毒品案件，經依臺灣板橋地方
    法院以八十九年度毒聲字第九五八號裁定送勒戒處所觀察、
    勒戒後，認有繼續施用毒品之傾向，經該院以八十九年度毒
    聲字第一五五三號裁定令入戒治處所施以強制戒治，嗣因執
    行強制戒治成效及格，無繼續戒治之必要，經該院以八十九
    年度毒聲字第四六一三號裁定停止戒治，所餘期間付保護管
    束，於八十九年八月二十二日釋放出所，該付保護管束期間
    至九十年二月二十四日期滿而未經撤銷，視為強制戒治期滿
    ；另經該院以八十九年度重簡字第四０四號判處有期徒刑五
    月確定。又於九十三年間因施用毒品案件，經本院以九十二
    年度訴字第二一一八號判處應執行有期徒刑九月確定。復於
    九十四年間因施用毒品案件，經本院以九十四年度訴字第二
    五八三號就施用第一級毒品部分，判處有期徒刑十月，就施
    用第二級毒品部分，判處有期徒刑五月，合併定應執行刑為
    有期徒刑一年二月，並經臺灣高等法院以九十五年度上訴字
    第五六五號判決上訴駁回而告確定，嗣上開二罪減刑後合併
    定應執行刑為有期徒刑七月；又因施用毒品，經本院臺灣板
    橋地方法院以九十五年度訴字第二八五六號判處有期徒刑十
    月；再因施用毒品案件，經臺灣板橋地方法院於九十六年六
    月二十日以九十六年度訴字第一五八四號判處有期徒刑一年
    ，嗣上開二罪減刑後，合併定應執行刑為有期徒刑十月等情
    ，有臺灣高等法院被告前案紀錄表附卷可按。是被告在觀察
    、勒戒及前案施用毒品案件判決確定執行完畢釋放後五年內
    再犯毒品危害防制條例第十條之罪，罪證明確，犯行堪予認
    定，應予依法論科。
三、查海洛因依其成癮性、濫用性及對社會危害性之程度，已為
    毒品危害防制條例第二條第二項第一款所規定之第一級毒品
    。是核被告所為，係犯毒品危害防制條例第十條第一項之施
    用第一級毒品罪。被告持有海洛因之低度行為，應為其施用
    海洛因之高度行為所吸收，不另論罪。又查，被告於九十四
    年間因施用毒品案件，經本院以九十四年度訴字第二五八三
    號就施用第一級毒品部分，判處有期徒刑十月，就施用第二
    級毒品部分，判處有期徒刑五月，合併定應執行刑為有期徒
    刑一年二月，並經臺灣高等法院以九十五年度上訴字第五六
    五號判決上訴駁回而告確定，嗣上開二罪減刑後合併定應執
    行刑為有期徒刑七月；又因施用毒品，經本院臺灣板橋地方
    法院以九十五年度訴字第二八五六號判處有期徒刑十月；再
    因施用毒品案件，經臺灣板橋地方法院於九十六年六月二十
    日以九十六年度訴字第一五八四號判處有期徒刑一年，嗣上
    開二罪減刑後，合併定應執行刑為有期徒刑十月，並接續執
    行，於九十六年二月十日入監執行，於九十七年四月一日假
    釋出監，於九十七年六月二日假釋期滿未撤銷而執行完畢，
    有臺灣高等法院被告前案紀錄表在卷可徵。其於有期徒刑執
    行完畢後，五年內故意再犯有期徒刑以上刑之本罪，為累犯
    ，應依法加重其刑。爰審酌被告前已因施用毒品經觀察、勒
    戒、強制戒治，並判處有期徒刑執行，對於施用毒品之違法
    性及可罰性，應有明確而強烈之認識，猶不知悛悔，復行施
    用海洛因，戕害自己之身心健康，兼衡其素行、智識程度、
    犯罪動機、目的及犯罪後坦承施用毒品犯行等一切情狀，量
    處如主文所示之刑，以資懲儆。
據上論斷，應依刑事訴訟法第二百七十三條之一第一項、第二
百九十九條第一項前段，毒品危害防制條例第十條第一項，刑法
第十一條前段、第四十七條第一項，判決如主文。
本案經檢察官徐則賢到庭執行職務。
中    華    民    國    98    年    3     月    31    日
                    刑事第十三庭法  官 郭顏毓
上列正本證明與原本無異。
如不服本判決應於送達後10日內向本院提出上訴書狀，並應敘述
具體理由；其未敘述上訴理由者，應於上訴期間屆滿後20日內向
本院補提理由書（均須按他造當事人之人數附繕本）「切勿逕送
上級法院」。
                                書記官  潘文賢
中    華    民    國    98    年    4     月    1     日
附錄本案論罪科刑法條全文：
毒品危害防制條例第十條
施用第一級毒品者，處六月以上五年以下有期徒刑。
施用第二級毒品者，處三年以下有期徒刑。


司法院資訊處製作；財團法人民間司法改革基金會備份。
